臺灣高等法院高雄分院民事裁定
111年度抗字第293號
抗  告  人  周定雄
上列抗告人因與相對人元大商業銀行股份有限公司間聲請停止執
行事件，對於民國111年8月26日臺灣高雄地方法院111年度聲字
第147號裁定，關於命供擔保金額部分，提起抗告，本院裁定如
下：
    主      文
抗告駁回。
抗告程序費用由抗告人負擔。
    理      由
一、抗告意旨略以：相對人前以臺灣屏東地方法院民國94年11月
    9日核發之94執18322號債權憑證（下稱系爭債權憑證）為執
    行名義聲請強制執行，經原法院以111年度司執字第83092號
    清償債務強制執行事件（下稱系爭執行事件）受理。伊就系
    爭執行事件已提起債務人異議之訴，並聲請供擔保，請准裁
    定系爭執行事件停止執行。原裁定准許供擔保新臺幣（下同
    ）38萬元後，停止系爭執行事件之執行程序，而附表所示不
    動產（下稱系爭不動產）雖為伊所有，然伊係低收入戶，因
    遭人冒用證件、印章，方列為系爭債權憑證所示之連帶債務
    人，該債務發生緣由既有疑義，原裁定以系爭不動產課稅現
    值酌定擔保金，非伊可以負擔，自有未洽，爰請求廢棄原裁
    定關於命供擔保金額。
二、按有回復原狀之聲請，或提起再審或異議之訴，或對於和解
    為繼續審判之請求，或提起宣告調解無效之訴、撤銷調解之
    訴，或對於許可強制執行之裁定提起抗告時，法院因必要情
    形或依聲請定相當並確實之擔保，得為停止強制執行之裁定
    ，強制執行法第18條第2 項定有明文。又上開擔保既係為擔
    保因停止強制執行程序而延後受償之損害。其數額應依標的
    物停止執行後，債權人未能即時受償或利用該標的物所受之
    損害額，或其因另供擔保強制執行所受之損害額定之，非以
    標的物之價值或其債權額為依據。申言之，應以債權人因執
    行程序之停止，致原預期受償之時間延後所生之損害，為酌
    定擔保數額之依據。至其擔保金額之多寡應如何認為相當，
    既屬於法院職權裁量之範圍，如認應供擔保並已斟酌債權人
    因停止強制執行不當所受損害為衡量之標準，即非當事人所
    可任意指摘（最高法院107年度台抗字第67號裁定意旨參照
    ）。
三、經查：
　㈠相對人執系爭債權憑證為執行名義，聲請對抗告人為強制執
    行，經原法院以系爭執行事件受理在案。抗告人以其對相對
    人有排除強制執行事由，提起債務人異議之訴（即原法院11
    1年度審訴字第942 號，下稱本案訴訟），並依強制執行法
    第18條第2 項規定，聲請停止系爭執行事件之執行程序。原
    法院以抗告人提起債務人異議之訴，合於上開強制執行法第
    18條第2項規定，且為免其將來訴訟判決確定或終結後受有
    無法回復之損害，認有供擔保停止執行之必要等節，業經本
    院調閱系爭執行事件及本案訴訟卷宗（見外放影卷）查明無
    訛。
　㈡其次，相對人以系爭債權憑證對抗告人聲請強制執行之債權
    額係新臺幣（下同）1億7,619萬2,512元，及自85年10月18
    日起至清償日止，按年息10.5％計算之利息暨違約金（下稱
    系爭本息），有系爭債權憑證可憑（見外放系爭執行事件影
    卷第19、21頁）；然系爭不動產價值總額，依課稅現值計算
    ，為168萬4,122元（詳附表合計欄所示），有抗告人111年
    度全國財產稅總歸戶財產查詢清單附卷可稽（見原審卷第31
    頁），經比較後，系爭不動產價值總額遠低於系爭本息，則
    本件停止執行期間，相對人因未能及時受償，可能遭受之損
    害，為本案訴訟確定前，相對人遲延就系爭不動產取償受有
    相當於遲延利息之損害。原法院審酌抗告人聲請停止執行有
    理由，相對人因停止執行所受損害為無法即時受償相當系爭
    不動產價值總額168萬4,122元所受利息損失，而抗告人所提
    債務人異議之訴屬得上訴第三審之訴訟事件，參酌各級法院
    辦案期限實施要點及法定利率等規定，憑以酌定抗告人供擔
    保金額38萬元後准許停止強制執行，並無不合。抗告人雖以
    伊為低收入戶，無法負擔該擔保金額云云。然承前述，停止
    執行本即以相對人未能即時受償系爭不動產所受之損害額定
    之，不以債務人（即抗告人）資力為依據，則抗告人資力多
    寡，非本件應予審酌之事項，是抗告人之抗告理由，並不可
    採。
四、綜上所述，抗告人以提起本案訴訟為由，聲請停止執行，其
    供擔保金額38萬元，尚屬適當。原裁定命供擔保之金額，並
    無違誤。抗告意旨指摘原裁定此部分不當，求予廢棄，並無
    理由，應予駁回，裁定如主文。　　
中　　華　　民　　國　　111 　年　　9 　　月　　29　　日
                           民事第二庭
                              審判長法  官  黃國川　　　
                                    法  官  黃宏欽　　　
                                    法  官  何佩陵
以上正本證明與原本無異。
如不服本裁定應於送達後10日內向本院提出再抗告狀（須按他造
當事人之人數附繕本），並繳納再抗告費新臺幣1,000元。再為
抗告僅得以適用法規顯有錯誤為理由，並應委任律師為代理人。
如委任律師提起再抗告者，應一併繳納再抗告費。
中　　華　　民　　國　　111 　年　　9 　　月　　29　　日
                                    書記官  陳旻萱
附註：
抗告人之配偶、三親等內之血親、二親等內之姻親，或抗告人為
法人、中央或地方機關時，其所屬專任人員具有律師資格並經法
院認適當者，亦得為第三審代理人。
抗告人或其法定代理人具有律師資格者及前項情形，應於提起抗
告或委任時釋明之。　
　　　　　　　　　　　　　　　　
附表：
編 號    不動產標示      面積 （平方公尺） 權利範圍   土地現值 （新臺幣/元） 1 高雄市○○區○○OOOO地號土地     786.00 24/12188 68,101 2 高雄市○○區○○OOOO地號土地     716.11 24/12188 62,036 3 高雄市○○區○○OOOO地號土地     9444.00 24/12188 1,262,992 4 高雄市○○區○○OOOO地號土地     800.00 24/12188 68,526 5 高雄市○○區○○OOOO地號土地     998.00 24/12188 100,167 6 高雄市○○區○○段00000○號（即門牌號碼高雄市○○區○○○路000號O樓之O）     78.5 全部 122,300 合計        1,684,122